臺灣苗栗地方法院民事判決　九十一年親字第一五號
　　原　　　告　 甲○○
　　被　　　告　 乙○○
右當事人間請求否認婚生子女事件，本院判決如左：
    主 　　 文
確認被告乙○○非原告與被告丙○○所生之子。
訴訟費用由被告負擔。
    事  　　實
甲、原告方面：
一、聲明：求為判決如主文所示。
二、陳述：
    原告與被告丙○○原為夫妻，惟婚後二人每因生活習慣、價值觀念不同而頻起爭
    執，雙方感情日漸不睦，其等自民國八十九年六月二十六日起即已分居，嗣於九
    十一年二月五日，兩造協議離婚，並經向戶政機關登記在案，惟原告於與被告丙
    ○○分居期間曾另與他人同居，並於九十年十一月十一日生育被告乙○○，因原
    告與被告丙○○業已分居多年未共同生活，則被告乙○○顯非原告自被告丙○○
    受胎所生，詎因被告乙○○受胎時原告與被告丙○○之婚姻關係仍存續，是被告
    乙○○即受婚生之推定，爰依民法第一千零六十三條之規定，訴請確認被告乙○
    ○非原告與被告丙○○所生之子。
三、證據：提出出生證明書及戶籍登記簿謄本各一件為證，並聲請醫學機構實施親子
    關係鑑定。
乙、被告方面：
一、聲明及陳述：對於原告之請求無意見。
丙、本院依聲請囑託財團法人長庚紀念醫院實施親子關係鑑定。
    理　　由
一、本件原告主張其與被告丙○○原為夫妻，惟婚後二人每因生活習慣、價值觀念不
    同而頻起爭執，雙方感情日漸不睦，其等自八十九年六月二十六日起即已分居，
    嗣於九十一年二月五日，兩造協議離婚，並經向戶政機關登記在案，惟原告於與
    被告丙○○分居期間曾另與他人同居，並於九十年十一月十二日生育被告乙○○
    ，因原告與被告丙○○業已分居多年未共同生活，則被告乙○○顯非原告自被告
    丙○○受胎所生，詎因被告乙○○受胎時原告與被告丙○○之婚姻關係仍存續，
    是被告乙○○即受婚生之推定，爰依民法第一千零六十三條之規定，訴請確認被
    告乙○○非原告與被告丙○○所生之子等語。而被告對於原告之請求則陳稱無意
    見。
二、經查：原告主張其與被告丙○○原為夫妻，惟於九十一年二月五日協議離婚並經
    戶政機關登記在案，嗣其於離婚後之九十年十一月十二日生育被告乙○○之事實
    ，業據其提出戶籍登記簿謄本及出生證明書等件為證。按從子女出生日回溯第一
    百八十一日起至第三百零二日止為受胎期間；又妻之受胎，係在婚姻關係存續中
    者，推定其所生子女為婚生子女，民法第一千零六十二條第一項、第一千零六十
    三條第一項分別定有明文。第查，本件原告與被告丙○○於九十一年二月五日協
    議離婚，而被告戴強薇係於九十年十一月十二日出生等情，業如前述，則依前揭
    規定推算被告乙○○之受胎期間，顯係在原告與被告丙○○之婚姻關係存續中，
    而受婚生之推定，惟經本院囑託財團法人長庚紀念醫院實施親子關係鑑定結果，
    業據函復：「結論：不能排除田文生與乙○○的親子關係。累積親子關係係數（
    CPI）為51,035.67。親子關係概率（PP）為99.9980%。因此田文生是乙○○的親
    生父親，這一個假設由此次測試已實務上可以證實。」等語，有上開醫院九十一
    年八月五日（91）長庚院法字第０六五三號函在卷足稽，準此，被告乙○○既係
    訴外人田文生之親生子女，自非原告自被告丙○○受胎所生之女，堪信原告之前
    開主張為實在。
三、按前項推定，如夫妻之一方能證明妻非自夫受胎者，得提起否認之訴。但應於知
    悉子女出生之日起，一年內為之，民法第一百零六十三條第二項定有明文。查被
    告乙○○既非原告自被告丙○○受胎所生等情，已如前述，則原告於知悉被告乙
    ○○出生之日起一年內，爰依民法第一千零六十三條第二項規定，提起本件否認
    婚生子女之訴，於法即無不合，所訴應予准許。
四、據上論結，本件原告之訴為有理由，依民事訴訟法第七十八條、第八十五條第一
    項前段，判決如主文。
中　　　華　　　民　　　國　　九十一　　年　　　八　　　月　　三十　　日
                                  臺灣苗栗地方法院民事庭
~B法　　　官　吳振富
右為正本係照原本作成。
如對本判決上訴，須於判決送達後二十日內向本院提出上訴狀。
~B法院書記官　尤旗樟
中　　　華　　　民　　　國　　九十一　　年　　　八　　　月　　三十　　日
